# 中期财务报表，利润表上期数是上年全年数还是上年同期数？

提问人：_ 冰人 时间：2017-07-06 13:30:15
请教下，中期财务报表，利润表上期数是上年全年数还是上年1-6月份数据？

回答人：chenyiwei
《企业会计准则第 32 号——中期财务报告》第五条： 第五条 中期财务报告应当按照下列规定提供比较财务报表： （一）本中期末的资产负债表和上年度末的资产负债表。 （二）本中期的利润表、年初至本中期末的利润表以及上年度可比期间的利润表。
（三）年初至本中期末的现金流量表和上年度年初至可比本中期末的现金流量表。
所以利润表、现金流量表的前期比较数据是针对上年度的比较期间，不是上年全年。 如果是三季报，则需提供本年 7 ～ 9 月和本年 1 ～9 月的两栏利润表，相应地比较期间为上年度 7 ～ 9 月和上年度 1 ～ 9 月两栏。

提问人：呼叫帮助 时间：2017-07-07 14:07:38
陈版，如果我出具 2017 年 5 月 31 日专项审计报告，我们需提供本年 3 ～ 5 月和本年 1 ～ 5 月的两栏利润表吗？

回答人：chenyiwei
专项审计报告后附的报表内容和格式根据委托方要求而定，不一定按照准则规定的标准化的中期财务报表内容与格式。

回答人：chenyiwei
专项审计报告后附的报表内容和格式根据委托方要求而定，不一定按照准则规定的标准化的中期财务报表内容与格式。

提问人：呼叫帮助 时间：2017-07-08 10:43:00
陈版，您的意思是中期年报审计报表列式按《企业会计准则第 32 号——中期财务报告》第五条。而专项审计报告后附的报表内容和格式可以根据委托方要求而定，不一定按照准则规定的标准化的中期财务报表内容与格式。是吗？

回答人：chenyiwei
是。